# 2018 年以前报表中应收账款和应收和预收抵消后的结果？

提问人：wufaxian 时间：2019-11-10 06:30:13
原来报表中“应收账款”根据应收和预收两个总账所属明细分类科目余额分析...... 得来的。现在为什么把预收取消了，因为收入准则中不再使用预收这个内容了，而合同负债要单独列报。
---------------上面这段话什么意思？为什么 2018 年以前在报表中填列的应收账款是应收和预收两个分类科目余额计算出来的？一个是资产，一个是负债，不得相互抵消， 2018 年之前列报应收账款时为什么要考虑预收？
另外把预收取消和收入准则变动有什么关系？与合同负债又有什么关系？

回答人：chenyiwei
1 、合同负债是新准则下新设置的科目，是指企业已收或应收客户对价而应向客户转让商品的义务。如企业在转让承诺的商品之前已收取的款项。所以合同负债不可能像预收账款那样出现负数。
2 、 2018 年执行新收入准则之前，报表编制时是需要将应收账款的贷方余额重分类到预收账款，以及将预收账款的借方余额重分类到应收账款，并不是将两者相抵后列报。另外新准则下预收账款并不是完全取消，也有可能继续存在，例如在尚不具备新收入准则第五条规定的 “合同” 成立条件的情况下已收到的款项，如定金等。

提问人：wufaxian 时间：2019-11-10 06:30:14
谢谢陈老师的回复。
1 、“合同负债是新准则下新设置的科目，是指企业已收或应收客户对价而应向客户转让商品的义务”-------这个判定标准与预收款的认定标准主要区别是什么？从字面看很像预收款
2 、“2018 年执行新收入准则之前，报表编制时是需要将应收账款的贷方余额重分类到预收账款，以及将预收账款的借方余额重分类到应收账款，并不是将两者相抵后列报。”-----------------------这是不是与你在另一个帖子中的回复 “很多企业在设置会计科目时，并不单独设置预付账款科目，而是统一在应付账款中核算，期末编制报表时按明细科目余额进行重分类，如果是负数余额就在预付账款中填列。”是同一个意思？
3 、“另外新准则下预收账款并不是完全取消，也有可能继续存在，例如在尚不具备新收入准则第五条规定的 “合同” 成立条件的情况下已收到的款项，如定金等。”------------言下之意，是新准则下将很多过去可以确认预收款的情况都取消了。请问陈老师论坛里是否有专门讨论新准则的帖子推荐。
这个新收入准则是 2017 年的新准则？还是 2018 年的新准则？

回答人：chenyiwei
1 、要看是否以符合新收入准则的合同为基础确认，另外合同负债不含增值税。 2 、是。 3 、新收入准则只有 2017 年发布的版本。